最高法院刑事判決　　　　　　九十四年度台上字第三七一六號
　　上　訴　人　甲○○
　　　　　　　　　　　　（另案在台灣高雄第二監獄執行中）
　　　　　　　　乙○○
　　　　　　　　　　　　號
上列上訴人等因強盜案件，不服台灣高等法院高雄分院中華民國
九十四年四月二十七日第二審判決（九十四年度上訴字第三六○
號，起訴案號：台灣高雄地方法院檢察署九十三年度偵字第一六
九二○、一八一一一號），提起上訴，本院判決如下：
    主  文
上訴駁回。
    理  由
按刑事訴訟法第三百七十七條規定：上訴於第三審法院，非以判
決違背法令為理由，不得為之。是提起第三審上訴，應以原判決
違背法令為理由，係屬法定要件。如果上訴理由係對原審已調查
明確並於判決內論駁或說明之事項，徒憑己見重為事實之爭辯，
或任意指摘，顯與法律規定得為第三審上訴理由之違法情形不相
適合時，即應認其上訴為違背法律上之程式，予以駁回。甲○○
上訴意旨略稱：甲○○係持西瓜刀恐嚇被害人蔡淑貞使其交付財
物，並無對其施以脅迫之行為，所持以變賣之金飾，亦係以恐嚇
強使被害人允借而來，原判決論以強盜罪，於法未合云云。乙○
○上訴意旨略稱：本件強盜行為自始係甲○○主導，乙○○誤認
其與被害人間只是債務糾紛，而盲從隨行，行為過程中未持用刀
械及向被害人恐嚇，且曾藉機勸告被害人儘量搪塞，以減少損失
，與甲○○間並無強盜之犯意聯絡，案發後甲○○給予之新台幣
（下同）一千五百元，亦係向甲○○借得，並非與甲○○朋分之
贓款，原判決棄乙○○中止未遂之事證於不顧，認定乙○○係甲
○○強盜犯行之共同正犯，採證認事尚有違誤云云。
惟查：原判決維持第一審論處上訴人甲○○、乙○○共同意圖為
自己不法之所有，攜帶兇器，以脅迫至使不能抗拒，而取他人之
物及使他人交付財物（乙○○累犯，甲○○部分並與違反電信法
之罪依牽連犯從一重處斷）罪刑之判決，駁回上訴人等在第二審
之上訴，係依憑上訴人等之供述，被害人蔡淑貞之指訴，及證人
蔡漣鋐之證供，扣案西瓜刀，卷附金飾買入登記簿、0000000000
號之通聯紀錄、泛亞電信通話費用函等證據，為其論罪之依據。
並敘明：上訴人等對本件強盜犯行均坦承不諱，並有上述其餘證
據資料可佐，且甲○○於清晨手持西瓜刀，要求被害人交出財物
，其所持兇器西瓜刀為金屬製品，質硬而鋒利，客觀上足以危害
他人生命、身體之安全，顯具危險性，雖甲○○僅對被害人亮出
西瓜刀，自已達使其在身體上、精神上陷於不能抗拒之狀態，屬
強盜犯行之脅迫行為，乙○○與之並有犯意聯絡及行為分擔關係
等情，對於上訴人等所為均應成立刑法第三百三十條第一項、第
三百二十一條第一項第三款之加重強盜罪，二人為共同正犯，業
經依憑卷證詳加說明審認，其推理論斷於證據法則等並無違背。
又乙○○於檢察官訊問時供承：「一開始我不知道甲○○要去強
盜別人的財物，直到後來我到現場那名婦人之家門才知道要強盜
她的財物」，甲○○亦供稱：「我是臨時起意到了蔡淑貞家中，
我有亮西瓜刀，乙○○才知道我是要強盜別人的財物」，上訴人
二人於歷審復均坦承確有本件強盜事實無訛，是以原判決認定上
訴人二人於強盜犯行有犯意聯絡及行為分擔，為共同正犯，與卷
內訴訟資料並無不合；又乙○○於強盜行為進行中，固曾勸告被
害人不要拿太多金飾給甲○○，但其並未中止強盜行為及使已進
行之強盜犯行不致發生犯罪結果，原判決未論以中止未遂，而以
之為乙○○犯罪情節之量刑審酌，亦難認有何違誤。甲○○、乙
○○其餘上訴意旨均係對原審已調查明確並於判決內論駁或說明
之事項，徒憑己見重為事實之爭辯，或任意指摘，亦非依卷存資
料具體指摘原判決違背法令，顯與法律規定得為第三審上訴理由
之違法情形不相適合。綜上說明，應認本件上訴違背法律上之程
式，予以駁回。
據上論結，應依刑事訴訟法第三百九十五條前段，判決如主文。
中　　華　　民　　國　九十四　年　　七　　月　十四　　日
                      最高法院刑事第八庭
                          審判長法官  呂　潮　澤
                                法官  孫　增　同
                                法官  吳　昭　瑩
                                法官  趙　文　淵
                                法官  魏　新　和
      本件正本證明與原本無異
                                      書  記  官
中　　華　　民　　國　九十四　年　　七　　月　 十九 　日
                                                    Ｒ
